臺灣高雄地方法院刑事判決　　　　　　　　　　　　　九十年度易字第四七九六號
　　公　訴　人　臺灣高雄地方法院檢察署檢察官
　　被　　　告　甲○○
右列被告因違反毒品危害防制條例案件，經檢察官提起公訴（九十年度毒偵字第三二
一五號、九十年度毒偵字第三六三一號），本院判決如左：
    主  文
甲○○連續施用第二級毒品，累犯，處有期徒刑捌月。
扣案之殘餘安非他命之玻璃球吸食器壹組，沒收銷燬之。
    事  實
一、甲○○於民國八十六年間因違反麻醉藥品管理條例，經本院判處有期徒刑七月確
    定，於八十七年三月二十三日執行完畢，復於八十七年間因施用毒品案件，經本
    院以八十七年度毒聲字二０九裁定送觀察、勒戒後，認有繼續施用毒品之傾向，
    經送強制戒治，屆滿三月後停止戒治，所餘期間付保護管束，於保護管束期間內
    ，再有施用第二級毒品安非他命之行為，其違反保護管束應遵守事項情節重大，
    經本院以八十八年毒聲字第三八五七號裁定撤銷停止戒治，令入戒治處所施以強
    制戒治期滿後，業經台灣高雄地方法院檢察署檢察官於八十九年八月十六日以八
    十九年度戒毒偵字第八八八號不起訴處分確定後，五年內仍不知悔改，明知安非
    他命業經公告列為毒品危害防制條例第二條第二項之第二級毒品，不得非法持有
    、施用，仍基於施用第二級毒品之概括犯意，於九十年三月九日下午四時許回溯
    二十四小時內之某時起至同年八月九日凌晨一時五十分許，在高雄市○○路與七
    賢路附近於其所駕駛之車號ＹＸ—七０二號計程車內及其他不詳處所等地，連續
    以將安非他命置放於玻璃球吸食器內用打火機點火燒烤，再吸食其所產生煙氣之
    方式，約每二至三日即施用第二級毒品安非他命一次。嗣先於九十年三月九日下
    午四時許，經高雄市政府警察局新興分局通知其採尿檢驗，及同年八月九日凌晨
    三時三十分許，為警於高雄市○○區○○路與必忠街口查獲，始知悉上情，並扣
    得其所有上開供施用之殘餘安非他命玻璃球吸食器一組。
二、案經高雄市政府警察局新興分局及內政部警政署高雄港務警察所報請台灣高雄地
    方法院檢察署檢察官偵查起訴。
    理  由
一、訊據被告甲○○固坦承有於右揭時、地連續施用安非他命之犯行，惟辯以：我施
    用的次數沒有那麼頻繁，只是不定時地施用，大約一、兩個月才吸一次云云。經
    查：
（一）被告於九十年三月九日下午四時許，於高雄市政府警察局新興分局接受採尿，
      經送台灣檢驗科技股份有限公司檢驗之結果，呈甲基安非他命陽性反應，有該
      公司濫用藥物尿液檢驗報告（編號ＫＺ000000000000號）一紙附
      卷可按，另於同年八月九日凌晨三時三十分許，為警查獲時所採集之尿液，經
      送高雄市政府衛生局檢驗之結果，亦呈甲基安非他命之陽性反應，有該局煙毒
      尿液檢驗成績書一紙在卷足憑，另扣案之玻璃球吸食器一組經送驗後確定其上
      均有殘餘之第二級毒品甲基安非他命，此有高雄醫學大學附設中和紀念醫院檢
      驗報告（編號九一０一—三三號）在卷可憑；再查，被告於警訊時已坦承其約
      二至三天即吸食安非他命一次等語（見高港警刑第００七九七號卷第四頁），
      衡以一般施用毒品者，鮮有一、兩個月才吸食一次的情形，且被告兩次採尿檢
      驗之時間僅隔約五個月，檢驗結果均呈現安非他命陽性反應，倘如被告所述是
      一、二個月才施用一次，兩次檢驗結果卻均呈陽性反應顯太過巧合，是被告於
      警訊中自白約二至三日即施用安非他命一次等語，較為可信，其於本院審理中
      方改稱一、二個月吸食一次，顯係事後卸責之詞，洵不足採。
（二）被告於八十七年間因施用毒品案件，經本院以八十七年度毒聲字二０九裁定送
      觀察、勒戒後，認有繼續施用毒品之傾向，經送強制戒治，屆滿三月後停止戒
      治，所餘期間付保護管束，復於保護管束期間內，再有施用第二級毒品安非他
      命之行為，其違反保護管束應遵守事項情節重大，經本院以八十八年毒聲字第
      三八五七號裁定撤銷停止戒治，令入戒治處所施以強制戒治期滿後，業經台灣
      高雄地方法院檢察署檢察官於八十九年八月十六日以八十九年度戒毒偵字第八
      八八號不起訴處分確定，有台灣高等法院被告全國前案紀錄表可按。被告於五
      年內再犯毒品危害防制條例第十條之罪，由檢察官向本院聲請強制戒治，即應
      進入訴訟程序審理，同條例第二十三條第二項定有明文，是本件事證已臻明確
      ，被告犯行應堪認定。
二、按安非他命係屬第二級毒品，毒品危害防制條例第二條第二項規定甚明，核被告
    所為，係犯同條例第十條第二項之施用第二級毒品罪。其連續持有安非他命後，
    進而施用，其連續持有行為應被其連續施用之行為所吸收，不另論罪。又被告先
    後多次施用第二級毒品安非他命之犯行，時間緊接，方法相同，觸犯構成要件相
    同之罪名，顯係基於概括之犯意為之，應依連續犯之規定，以一罪論，並加重其
    刑。查被告前因違反麻醉藥品管理條例，經本院判處有期徒刑七月確定，於八十
    七年三月二十三日執行完畢，有卷附台灣高等法院被告全國前案紀錄表在卷可按
    ，其受有期徒刑之執行完畢，五年以內再犯有期徒刑以上之罪，為累犯，依法加
    重其刑。爰審酌被告曾因施用毒品案件，經強制戒治交付保護管束，復因違反保
    護管束情節重大，經撤銷停止戒治令入戒治處所強制戒治期滿後，仍不知悔改、
    警惕，猶繼續施用毒品，本不宜寬貸，惟其施用毒品僅戕害己身，未危及他人等
    一切情狀，量處如主文所示之刑。扣案之殘餘安非他命玻璃球吸食器一組內之毒
    品安非他命已無法析離，故視為毒品，應依毒品危害防制條例第十八條第一項前
    段規定，沒收銷燬之；另送鑑耗損之安非他命晶體，既已滅失，自無庸再予宣告
    沒收銷燬之必要。
據上論斷，應依刑事訴訟法第二百九十九條第一項前段，毒品危害防制條例第十條第
二項、第十八條第一項前段，刑法第十一條、第五十六條、第四十七條，判決如主文
。
中    華    民    國      九十一      年      二      月     二十一     日
                                  臺灣高雄地方法院刑事第四庭
                                      審判長法  官  黃建榮
                                            法  官  莊珮君
                                            法  官  盧怡秀
右正本證明與原本無異。
如不服本判決，應於判決送達後十日內，向本院提出上訴狀。
                                            書記官  林宜正
中    華    民    國      九十一      年      二      月     二十二     日
附錄論罪科刑法條：
毒品危害防制條例第十條第二項：
施用第二級毒品者，處三年以下有期徒刑。
毒品危害防制條例第十八條第一項前段：
查獲之毒品及專供製造或施用毒品之器具，不問屬於犯人與否，均沒收銷燬之。
